【裁判字號】    92,訴,1083
【裁判日期】    920701
【裁判案由】    所有權移轉登記
【裁判全文】
臺灣板橋地方法院民事判決  九十二年度訴字第一○八三號
    原      告  乙○○
                丙○○
    被      告  甲○○
右當事人間請求所有權移轉登記事件，本院判決如左：
    主      文
原告之訴駁回。
訴訟費用由原告負擔。
    事      實
原告聲明求為判決：(一)被告應將所有座落台北縣三峽鎮○○段六一八地號土地面積七
五○·二三平方公尺及同段六一八之一號土地面積二○·一二平方公尺等權利範圍均
為壹萬分之二九一，及地上建物，建號二一九五即門牌號碼：台北縣三峽鎮○○路九
十一號十一樓權利範圍全部及共同使用部份建號二二一五，面積一六二·三五平方公
尺權利範圍壹萬分之四二四，及建號二二一七，面積六八二·八平方公尺權利範圍壹
萬分之五七四等並就台灣板橋地方法院民事執行處，九十一年度民執全字第三三四四
號債權人之債權清償後撤銷查封，(二)被告應將所有權移轉登記予原告所有。其陳述略
謂：原告於民國九十一年八月二十六日向被告購置座落台北縣三峽鎮○○段六一八地
號土地面積七五○·二三平方公尺及同段六一八之一號土地面積二○·一二平方公尺
等權利範圍均為壹萬分之二九一，及地上建物，建號二一九五即門牌號碼：台北縣三
峽鎮○○路九十一號十一樓權利範圍全部及共同使用部份建號二二一五，面積一六二
·三五平方公尺權利範圍壹萬分之四二四，及建號二二一七，面積六八二·八平方公
尺權利範圍壹萬分之五七四等之不動產，此有不動產買賣契約書為憑。被告竟於本件
買賣第二次付款同時將不動產點交與原告後即失去蹤跡致使原告無法取得該不動產辦
理移轉登記之文件資料，事經居間人（即第三人）處得知被告目前之通信住址：原告
以於九十一年十二月十一日於台北市三重二支郵局存證信函催告，被告將本件買賣移
轉登記相關文件，交付以便原告辦理所有權移轉登記，迄今被告依然置之不理，事經
原告向地政單位申請土地及建物登記謄本始知本件不動產業於民國九十一年九月二十
五日遭第三人（即花蓮區中小企業銀行股份有限公司）聲請查封在案，為此，爰起訴
求為判決如訴之聲明。
    理      由
一、按被告之不動產既被執行查封，依修正土地登記規則第一百二十八條規定（即九
    十年九月十四日修正發布之土地登記規則第一百四十一條規定），在法院撤銷查
    封前，登記機關不得許被告申請移轉登記，故原告請求被告辦理該不動產所有權
    之移轉登記，係處於給付不能之狀態，法院自不能命為移轉登記，最高法院七十
    年度第十八次民事庭會議決議(二)著有明文可稽。
二、經查原告主張被告積欠假扣押債權人花蓮區中小企業銀行股份有限公司債務未清
    償云云，起訴請求被告清償債權人之債權後撤銷假扣押程序，於法顯屬無據，復
    查原告主張本件系爭不動產業於九十一年九月二十五日遭訴外人花蓮區中小企業
    銀行股份有限公司聲請假扣押而查封在案，則被告於前揭假扣押執行程序未撤銷
    前，自不得自由處分系爭房地，揆諸前揭決議要旨，原告等訴請被告辦理所有權
    移轉登記，因被告之處分權已受限制，致其給付已陷於不能之狀態。是原告所訴
    之事實在法律上顯無理由，爰不經言詞辯論，逕以判決駁回之。
三、依上論結，本件原告之訴顯無理由，依民事訴訟法第二百四十九條第二項、第七
    十八條判決如主文。
中      華      民      國    九十二    年      七      月      卅一    日
                                臺灣板橋地方法院民事第三庭
~B法      官  何君豪
右為正本係照原本作成
如對本判決上訴，須於判決送達後廿日內向本院提出上訴狀
中      華      民      國    九十二    年      七      月      卅一    日
~B法院書記官  蕭興南


司法院資訊處製作；財團法人民間司法改革基金會備份。
